臺灣高等法院刑事判決
108年度上訴字第2516號
上  訴  人  
即  被  告  藍光甫  


選任辯護人  辛曼筠律師
            李基益律師
上列上訴人因詐欺等案件，不服臺灣基隆地方法院107年度訴字
第239號，中華民國108年6月12日第一審判決（起訴案號：臺灣
基隆地方檢察署107年度偵字第277號），提起上訴，本院判決如
下：
    主  文
上訴駁回。
    事實及理由
一、經本院審理結果，第一審以上訴人即被告乙○○共犯刑法第21
    6條、第211條之行使偽造公文書罪、第339條之4第1項第1款
    、第2款之加重詐欺取財罪、第339條之2第1項之非法由自動
    付款設備取財罪，依刑法第55條之規定，從一重之加重詐欺
    取財罪處斷，量處有期徒刑2年2月，就原判決附表所示偽造
    公文書上偽造之印文1枚，依刑法第219條之規定，宣告沒收
    ，就未扣案之犯罪所得新臺幣（下同）3萬元，依刑法第38
    條之1第1項前段、第3項等規定，宣告沒收之，於全部或一
    部不能沒收或不宜執行沒收時，追徵其價額，經核其認事用
    法及量刑均無不當，應予維持。就原判決引用告訴人甲○、
    詐騙集團成員田愛平、李育臻、李祥瑋、張衛等人於警詢時
    陳述作為證據部分，因被告之辯護人於上訴審程序始對該等
    證據能力有所爭執，檢察官復未主張上開警詢筆錄有何例外
    得為證據之情形，依刑事訴訟法第159 條第1項之規定，應
    認均無證據能力，應予剔除（然依其他事證，仍足以為被告
    有罪之認定，此部分之變更於判決結果並無影響，原判決仍
    可以維持）。另檢察官起訴書認為被告是加入詐欺集團，然
    依被告行為時即民國107年1月3日修正前之組織犯罪防制條
    例第2條第1項之規定，組織犯罪條例所規範之「組織」，係
    三人以上，「以實施強暴、脅迫、詐欺、恐嚇為手段或最重
    本刑逾5 年有期徒刑之罪」，所組成具有「結構性」之組織
    ，且該組織同時亦應具有「持續性」及「牟利性」之性質，
    本件雖可認被告為集團成員，並經指派前往現場擔任把風車
    手之工作，然依卷附事證，僅可證明本件被告之單一犯罪行
    為，是難認被告主觀上知悉所參與之集團，是有「持續性」
    及「結構性」之組織，而該當於行為時組織犯罪防制條例所
    稱之「犯罪組織」，此部分理由應予敘明補充。其餘均引用
    第一審判決書記載之事實、證據及理由（如附件）。
二、被告上訴意旨略以：伊只是開車搭載田愛平至指定地點，其
    後就離開，本件是田愛平去接收詐騙的公文，與告訴人接洽
    、收取詐騙款項，並前去操作告訴人之提款卡領款，此過程
    伊均未共同參與，伊也未向田愛平拿取詐騙款項，更未收取
    本件犯罪所得3萬元，伊並未加入詐欺集團，對本件是在進
    行詐騙並不知情云云。
三、然查：
    ㈠告訴人遭詐欺集團成員佯稱其證件遭盜用並涉及刑事案件
      云云，以致陷於錯誤而提領現金70萬元，並交出中華郵政
      及臺灣銀行等帳戶之提款卡及密碼，由集團成員田愛平前
      來假冒為處理款項之司法人員，並持原判決附表所示偽造
      之公文書以取信於告訴人，而向告訴人詐得上開70萬元現
      金，以及郵局、臺灣銀行帳戶之提款卡，其後由田愛平持
      告訴人上開帳戶之提款卡，接續在自動櫃員機提領共計30
      萬元，共計詐得100萬元款項等情，業據告訴人於偵查時
      結證明確在卷（見原審卷㈠第317至329頁），且經田愛平
      於偵查及原審審理時結證屬實（見臺灣臺北地方檢察署10
      6年度偵字第5545號卷第130至131頁，原審卷㈠第406至422
      、426至427頁，卷㈡第75頁），並有內政部警政署反詐騙
      諮詢專線紀錄表、法院公證帳戶申請書、郵局存摺封面影
      本及交易明細、臺灣銀行存摺封面影本及交易明細、告訴
      人郵局帳戶交易明細、開戶資料、變更帳戶事項申請書、
      臺北市政府警察局西湖派出所105年9月30日詐欺案監視器
      畫面翻拍照片10張（見同上偵查卷第86、89至93、101至1
      07頁）等附卷可稽，此部分事實，可以認定。
    ㈡上開向告訴人領取詐騙款項，詐欺集團係指派成員以2人為
      1組之分工方式，由田愛平擔任取款車手，被告為把風車
      手，故田愛平上開向告訴人取得現款70萬元後，即交給被
      告帶回等情，則據田愛平前揭於偵查及原審審理時結證明
      確在卷。被告雖以前詞否認田愛平證述之真實性，然依田
      愛平於偵查及原審審理時所述，其擔任取款車手時，集團
      會另行交付手機作為犯罪聯絡使用等語，而此情也與被告
      於原審訊問時所坦認有拿到工作機等語相符（見原審卷㈠
      第171頁）。則若被告僅係單純載送而非詐欺集團所屬成
      員，何以集團會將其與田愛平同視為車手，一併交付聯繫
      用之工作機？再者，依前揭卷附臺北市政府警察局西湖派
      出所之本件行為時監視器畫面照片，田愛平向告訴人詐取
      得手後，是手持提袋，於當日上午12時9分出現在附近之
      環山路一段59巷口處，而被告隨即於其後之上午12時11分
      ，同出現在上開環山路一段59巷之巷內，手上則提著與田
      愛平上開相同之提袋；於當日上午13時38分，被告仍手提
      該提袋並持用行動電話，出現在附近之環山路一段136巷
      口處（見同上偵查卷第103、104頁）。是若被告僅係負責
      載運工作，則在其到達指定地點後，即已完成工作而可以
      駕車離去，被告何需下車行動，甚至要與車手田愛平先後
      出現在告訴人遭詐騙地點之附近？又何以被告下車後，竟
      會手持與田愛平相同之提袋，甚至還在本件詐騙處所附近
      停留？綜上各情，在在可見被告辯稱僅係單純載運田愛平
      前往云云，顯不合情理甚明，被告之辯解，已難憑信。是
      以詐欺集團在本件行為時，一併交付工作機與被告作為聯
      繫之用，而田愛平向告訴人詐取得手後，出現在附近之環
      山路一段59巷口處，被告隨即也在短短2分鐘內出現同巷
      口內，此也與田愛平所指取款時，需有車手在一旁把風之
      情形相符，再佐以被告其後之手持提袋，與田愛平向告訴
      人詐取得手後之手持提袋一致，此也與田愛平上開所陳向
      告訴人詐得70萬元現款後，是交由被告帶回等情一致，綜
      合上開客觀事證，均足以佐證田愛平前揭有關被告同為詐
      欺集團成員，在本件是擔任把風車手之陳述，確為真實可
      信，自足以為被告有罪之認定。是田愛平與被告同為詐欺
      集團成員並擔任車手工作，既可以認定，則田愛平就此於
      偵查及審理時陳稱把風車手可分得本件詐騙款項百分之3
      之報酬等語，當為真實可信。再依被告於原審訊問時所述
      ：案發當天與田愛平一起從基隆出發等語（見原審卷㈠第1
      71頁），此情也與田愛平於原審審理時所述一致（見原審
      卷㈠第407頁），更可見有因此等顯不相當之高額報酬（10
      0萬元×3％＝3萬元，依被告於原審審理時所述月薪約2萬6千
      元至3萬7千元之間，本件報酬已相當於其1個月之薪資額
      ），田愛平與被告才願鋌而走險，特意從基隆前來本件臺
      北市內湖區之詐騙地點，一同擔任車手，而如此耗費一己
      的勞力、時間，其理甚明。是被告之辯護人辯稱本件認定
      被告為共犯以及獲取報酬3萬元，僅有共犯田愛平之單一
      供述云云，與上開客觀實情不符，並無足取。
    ㈢被告之辯護人雖以：田愛平曾於原審審理時表示「這樣說
      可以嗎？會被減刑嗎」等語，則田愛平恐基於構陷被告以
      獲取減刑；另田愛平於偵查中稱被告負責監督、把風、選
      擇跟告訴人碰面的地點云云，於原審審理時又改稱被告僅
      是陪著一起去，碰面地點由工作機指示云云，再就有無親
      眼看到被告拿取報酬，於偵查及審理時所述也不一致等為
      由，否認田愛平上開陳述之真實性。然查，依田愛平於偵
      查時之陳述，檢察官並無要其以指認被告而換取減刑之情
      事。另本院依辯護人之聲請，勘驗田愛平於原審審理時陳
      述之光碟結果，田愛平雖曾提及：我現在更判喔？我不能
      再判輕一點？可以再酌量一下嗎等語（見本院卷第175至1
      76頁），然因田愛平當時己身所共犯之詐欺案件業已判決
      確定，更無辯護人上開所陳，是為減輕一己刑責而虛偽構
      陷被告犯罪之動機。此從田愛平於原審審理時也表明：跟
      被告沒有恩怨糾紛，跟他不熟，不會陷害被告等語（見原
      審卷㈠第414、415頁），也可以確知。又證人基本事實之
      陳述，若與真實性無礙時，仍非不得予以採信，證人之陳
      述前後不符，或因記憶淡忘，或事後迴護被告，或因其他
      事由所致，究竟何者可以採信，法院應本其自由心證斟酌
      何者與事實相符，以為取捨，非謂一有不符或矛盾，即應
      認其全部證言均為不可採信。查，就被告同係詐欺集團成
      員，於本件行為時，被告係擔任把風車手之工作，被告因
      此取得聯繫用之工作機，以及向告訴人詐得之現款70萬元
      ，是由被告帶回，此等被告為共犯之重要基本事實，依田
      愛平於偵查及原審審理時之證述，始終一致，此等陳述，
      又有如前述補強事證足以佐證為真實可信，按上說明，本
      即得為被告有罪之認定。至於就被告為把風車手，被告當
      時依集團指示而實際從事之行為內容為何，以及被告是如
      何自集團處取得報酬，因此部分田愛平並未實際參與，也
      正因此之故，才會有如辯護人前揭所述不盡一致之情形，
      更何況田愛平於偵查及原審審理時之陳述，與本件行為已
      相隔一段期間，此等細節，也有因時間經過而逐漸淡忘之
      可能，且此等細節瑕疵，與田愛平前揭有關被告為詐欺集
      團成員陳述之基本事實並無關連，按上說明，自難以此等
      細節瑕疵，遽認田愛平之證述俱屬虛偽而悉予摒棄不採。
    ㈣被告之辯護人另以：集團成員李育臻於偵查中具結明確證
      稱對被告並沒有印象，與被告並無接觸等語，且被告與李
      育臻共犯案件，亦另經法院判決無罪確定，另外集團成員
      周驛圳於偵查中也明確證稱被告就本件並不知情，不是下
      面的車手，也沒有拿錢給被告等語為由，認此等事證應援
      為有利於被告之認定。按刑事確定判決，祇就該案被告所
      認定之事實（亦即法院之判斷內容）有既判力，除具有再
      審原因外，不得再有所爭執，而對於另案審理之其他被告
      並無拘束力。因而刑事法院另案審理共犯時，仍應依法調
      查有關之犯罪證據，就其所得心證而為判斷，不得以其他
      共犯刑事確定判決所為之證據判斷及事實認定，遽採為其
      判決之基礎，即屬調查證據結果，為相異之判斷，仍非法
      所不許（最高法院73年度台上字第6123號判決要旨參照）
      。就被告與李育臻另案為詐欺共犯部分，雖因證據不足已
      為無罪判決確定，但因該案之被訴事實，與本件並不相同
      ，按上說明，本院自不受該案判斷結果之拘束，是李育臻
      前揭之陳述，亦與本件被告擔任把風車手之犯罪事實無涉
      ，均不足為有利於被告之認定。至於周驛圳前揭所述被告
      並非集團成員，對本件共犯並不知情云云，核與前揭被告
      參與之客觀實情不符，亦難援為有利於被告之認定。
    ㈤按共同正犯，係共同實行犯罪行為之人，在共同意思範圍
      內，各自分擔犯罪行為之一部，相互利用他人之行為，以
      達其犯罪之目的，其成立不以全體均參與實行犯罪構成要
      件之行為為要件，其行為分擔，亦不以每一階段皆有參與
      為必要，倘具有相互利用其行為之合同意思所為，仍應負
      共同正犯之責。而詐欺集團之犯罪模式，是經過縝密分工
      ，分別以從事指揮、分酬、電話詐騙、實際與被害人接觸
      、收取款項等角色分擔，藉以實現對不特定被害人詐得財
      物再予以均分牟利之犯罪目的，則詐騙集團為達此共同犯
      罪目的，常以冒用政府機關或公務員名義、多人共同行使
      、以電信、網路等傳播方式同時或長期對社會不特定多數
      之公眾發送訊息等詐術手段，始能達其對廣大民眾詐騙牟
      利之集團犯罪目的，此正為刑法第339條之4加重詐欺取財
      罪應予加重處罰之立法目的，而此等詐騙手法為取信被害
      人，更為常見隨伴有相關偽造證明之意之公文書或私文書
      ，均廣為媒體報導而為一般大眾所週知，被告既加入詐欺
      集團，則集團為達犯罪目的所可能所為之前揭詐騙手段，
      甚至以詐騙而得被害人提款卡以提領帳戶內款項，均與其
      參與詐欺集團之共同犯罪意思範圍相符，被告就此亦難諉
      為不知。是被告明知此情，猶出面擔任把風車手角色，縱
      被告並未參與向告訴人施用詐術，以及為取信告訴人而為
      之行使偽造公文書等詐騙行為手段，甚至參與其後提領告
      訴人銀行帳戶款項內等工作，按上說明，仍應就共同正犯
      間之全部行為所發生之結果，負其責任。
四、綜上所述，被告以前詞指摘原判決不當，並無理由，本件上
    訴應予駁回。
據上論斷，應依刑事訴訟法第368條、第373條，判決如主文。
本案經檢察官江柏青提起公訴，被告提起上訴，檢察官張云綺到
庭執行職務。 
中　　華　　民　　國　 109　　年　　1 　　月　　8 　　日
                  刑事第十四庭  審判長法　官  黃斯偉
                                      法　官  黎惠萍
                                      法　官  許泰誠
以上正本證明與原本無異。
如不服本判決，應於收受送達後10日內向本院提出上訴書狀，其
未敘述上訴之理由者並得於提起上訴後10日內向本院補提理由書
（均須按他造當事人之人數附繕本）「切勿逕送上級法院」。
                                      書記官  朱子勻
中　　華　　民　　國　　109 　年　　1 　　月　　8 　　日

附件：
臺灣基隆地方法院刑事判決
                                      107年度訴字第239號
公　訴　人　臺灣基隆地方檢察署檢察官
被　　　告　乙○○　男　27歲（民國00年00月00日生）
                    身分證統一編號：Z000000000號
                    住○○市○○區○○○○路000號
上列被告因詐欺等案件，經檢察官提起公訴（107年度偵字第277
號），本院判決如下：
    主  文
乙○○犯三人以上共同冒用公務員名義詐欺取財罪，處有期徒刑
貳年貳月。
附表偽造之臺灣彰化地方法院法院公證款收據上，偽造「法務部
行政執行署台北凍結管制命令執行官印」之印文壹枚沒收之；未
扣案之犯罪所得新臺幣參萬元沒收之，於全部或一部不能沒收或
不宜執行沒收時，追徵其價額。
    事  實
一、乙○○於民國105年9月25日前之不詳時間，加入以林琪珉（業
    據最高法院以107年度台上字第3707號判決判處有期徒刑2年
    6月，應執行有期徒刑7年11月確定）為主之詐欺集團擔任車
    手，並與田愛平（業據臺灣高等法院以106年度原上訴字第1
    07號判決判處有期徒刑2年4月，應執行有期徒刑2年6月確定
    ）、周驛圳（業據臺灣高等法院以106年度原上訴字第107號
    判決判處有期徒刑2年6月，應執行有期徒刑6年6月確定）、
    李祥瑋（業據臺灣高等法院以106年度原上訴字第107號判決
    判處有期徒刑2年1月，應執行有期徒刑4年確定）及李育臻
    （業據最高法院以107年度台上字第3707號判決判處有期徒
    刑2年1月，應執行有期徒刑4年確定）等詐欺集團之成年成
    員（含於大陸機房成員），共同意圖為自己不法之所有，共
    同基於三人以上冒用公務員名義詐欺取財、行使偽造公文書
    及以不正方法由自動付款設備取得他人之物之犯意聯絡，先
    由中國機房成員於民國105年9月30日上午10時許，分別假冒
    為司法警察官、檢察官等公務員，以電話向甲○謊稱渠證件
    遭盜用而涉及刑事案件，需配合交付其所有之金融機構帳戶
    之存款、提款卡以證明清白云云，使甲○陷於錯誤，而提領
    現金新臺幣（下同）70萬元，並同意交出中華郵政帳號0000
    000****785號（下稱郵局帳戶，詳細帳號詳卷）及臺灣銀行
    帳號15300****117號帳戶（下稱臺灣銀行帳戶，詳細帳號詳
    卷）之提款卡及密碼，並依上開詐欺集團成員之指示，在臺
    北市○○區○○路0段000號前等候，該詐欺集團成員確定甲○受
    騙後，隨即告知由林琪珉指示擔任掌機之周驛圳，於李育臻
    承租作為集團據點之基隆市祥豐街據點，指派田愛平、乙○○
    分別擔任取款、把風車手，並交付由李祥瑋負責設定通訊軟
    體程式之手機作為犯罪聯絡使用，由乙○○把風，田愛平至便
    利商店列印收取集團成員於不詳時、地偽造附表所示「臺灣
    彰化地方法院法院公證款收據」公文書1張（其上有偽造之
    「法務部行政執行署台北凍結管制命令執行官印」印文1枚
    ）後，田愛平即假冒為處理款項之司法人員，持該偽造之公
    文書前往上址向甲○行使後，向甲○詐得上開70萬元現金及上
    開郵局帳戶及臺灣銀行帳戶之提款卡，足以生甲○及臺灣彰
    化地方法院執行公務之正確性。隨即由田愛平將70萬元現金
    先交予乙○○，由乙○○先帶回基隆據點交予周驛圳，再由田愛
    平於同日持甲○上開帳戶之提款卡，接續在內湖區文德郵局
    、臺灣銀行設置之自動櫃員機，以插入各該提款卡並輸入密
    碼之不正方法，使自動櫃員機之辨識系統對於真正持卡人之
    判別陷於錯誤，誤判其等係有權提款之人，接續從該郵局帳
    戶中提領6萬元、6萬元、3萬元，從臺灣銀行帳戶中提領6萬
    元、6萬元、3萬元，得款30萬元後即帶回基隆據點交予周驛
    圳。上開共計詐得之100萬元款項，其中周驛圳從中分得3%
    即3萬元，田愛平分得4%即4萬元，乙○○分得3%即3萬元，林
    琪珉則分得7.5%即7萬5仟元，其餘款項則交回中國機房成員
    。嗣因甲○發現被騙，報警處理，循線查悉上情。
二、案經甲○訴由臺北市政府警察局內湖分局受理後轉由基隆市
    警察局報告臺灣臺北地方檢察署呈請臺灣高等檢察署檢察長
    核轉臺灣基隆地方檢察署檢察官偵查起訴。
    理  由
甲、有罪部分
壹、證據能力部分按被告以外之人於審判外之言詞或書面陳述，
    除法律有規定者外，不得作為證據，刑事訴訟法第159條第1
    項固定有明文。惟被告以外之人於審判外之陳述，雖不符刑
    事訴訟法第159條之1至第159條之4之規定，而經當事人於審
    判程序同意作為證據，法院審酌該言詞陳述或書面陳述作成
    時之情況，認為適當者，亦得為證據；當事人、代理人或辯
    護人於法院調查證據時，知有第159條第1項不得為證據之情
    形，而未於言詞辯論終結前聲明異議者，視為有前項之同意
    ，同法第159條之5亦有明定。查本判決所引用之下列證據資
    料（包含供述證據、文書證據等），並無證據證明係公務員
    違背法定程序所取得，且被告乙○○及檢察官於本院審判期日
    中對本院所提示之被告以外之人審判外之供述，包括供述證
    據、文書證據等證據，就證據能力均未表示爭執，而迄至言
    詞辯論終結前亦未再聲明異議（見本院107年度訴字第239號
    卷，以下簡稱本院卷，卷1第173至176頁、卷2第404、405頁
    、第409至414頁），經核亦無顯有不可信之情況與不得作為
    證據之情形，本院審酌上開證據資料製作時之情況，尚無違
    法不當及證明力明顯過低之瑕疵，認為以之作為證據應屬適
    當，是依刑事訴訟法第159條至第159條之5規定，本判決所
    引用如下揭所示之供述證據、非供述證據等，均俱有證據能
    力，合先敘明。
貳、實體部分 
一、上開犯罪事實，訊據被告乙○○對於有拿到一個工作機，案發
    當天有與田愛平一起從基隆出發，要到達的地址是工作機通
    知其的，其與田愛平到台北市內湖環山路附近，監視器有拍
    到其與田愛平，其對甲○被詐騙等事實供承不諱，惟矢口否
    認有三人以上共同冒用公務員名義詐欺取財罪、行使偽造公
    文書罪及非法由自動付款設備取財等罪嫌，辯稱：「原本我
    有拿到一個工作機，是小高案發前幾天交給我的，我很早就
    在台北市用我的名義租車，租TOYOTA小客車，案發當天我開
    車載田愛平一起從基隆出發，出發地點我記不得了，要到達
    的地址是工作機通知我的，裡面是一個大陸人跟我講的，我
    負責開車載田愛平到台北市內湖交流道附近，我車子停在附
    近，如何行駛路線及停在哪邊都是田愛平跟我講的，田愛平
    本來叫我等他，我有下車在附近走一走，然後我問田愛平你
    要做什麼，田愛平說我可以先回去了，然後我就離開了，我
    當天只有拿到壹仟元，是田愛平給我的，還有補貼油錢，但
    我忘記油錢多少了，大概三百元還是五百元，也是田愛平拿
    給我的；我沒有加入林琪珉這個詐欺集團當車手，田愛平怎
    麼樣跟甲○拿錢及拿提款卡這件事我都不知道，我也沒有擔
    任把風，田愛平去便利超商列印偽造的公文書這件事我也不
    知道，田愛平跟甲○拿到70萬元現金跟2張提款卡都沒有交給
    我，我問田愛平說你們要幹嘛，田愛平就叫我先回去，這一
    點我有跟警察講過；我沒有見過被害人甲○，他也沒有看到
    我；我沒有分到起訴書所載的把風百分之三的款項；本案是
    田愛平推給我的；小高我不認識，他在酒吧把工作機給我；
    小高就是其106年1月16日調查筆錄倒數第7行及第8行所說的
    高煒翔，其沒有加入以林琪珉為主的集團擔任車手。」云云
    。
二、本院查：
  ㈠上揭犯罪事實，業據證人即告訴人甲○於警詢證述、於檢察官
    偵訊時具結證述綦詳（見臺北地檢106年度偵字第5545號偵
    查卷第87-88頁背面105年9月30日調查筆錄、第95-98頁105
    年10月8日調查筆錄、本院卷1第317-331頁105年11月29日訊
    問筆錄及證人結文），並有內政部警政署反詐騙諮詢專線紀
    錄表、法院公證帳戶申請書、郵局存摺封面影本及交易明細
    、臺灣銀行存摺封面影本及交易明細、告訴人郵局帳戶交易
    明細、開戶資料、變更帳戶事項申請書、臺北市政府警察局
    西湖派出所105年9月30日詐欺案監視器畫面翻拍照片10張（
    見臺北地檢106年度偵字第5545號第86、89、90-93、101-10
    7頁）等附卷可稽。
  ㈡證人田愛平於105年11月16日警詢時證述：「其於105年9月中
    旬在基隆市○○區○○街000號4樓經由陳緒凡介紹加入詐騙集團
    ，詐騙集團成員有林琪珉（綽號大哥）、周驛圳、陳夢迪、
    李祥瑋、李長霖、廖晨宇、陳緒凡、李育臻、邹茂峯、李家
    豪、曾學恩、張衛、乙○○；林琪珉擔任首腦負責收水、周驛
    圳負責掌機（指派車手外出詐騙）、收水、給車手車資及工
    作機，其他都是車手組成員，負責取款（PK手、1線）、把
    風（水、2線）、持被害人提款卡盜領款項等工作，車手組
    成員沒有固定工作，彼此互相搭配外出詐騙；其詐騙成功2
    件，未遂應該有1-2件，共獲利4-5萬元；車手組成員擔任取
    款（PK手、1線）分得詐得贓款的4%，擔任把風（水、2線）
    可以分得詐得贓款的3%，周驛圳負責發放薪水，都是直接現
    金交付；做案用的手機都是周驛圳發放，李祥瑋有設定手機
    內的程式，每次犯案結束後，手機門號繳回給周驛圳；其犯
    案時使用之交通工具都是計程車，周驛圳負責發放車資及日
    常開銷費用，固定3仟元；都是工作機端那邊的詐騙集團成
    員教其向被害人詐騙時之應對，到達現場後將作案用手機交
    給被害人接聽，由手機端直接向被害人接洽；手機端應該是
    大陸端的詐騙集團成員負責；其都是去統一便利商店用ibon
    系統雲端列印假公文出來；詐騙都是由周驛圳負責指揮，他
    會到我們詐騙集團據點指派外出詐騙人員跟負責的工作，其
    都是負責收假公文向被害人取款的工作，都是用微信連絡；
    （問：被害人甲○於105年9月30日14時00分在台北市○○○○○路
    0段000號遭詐騙管收臺灣銀行（000-00000****117）、郵局
    （000-0000000****785），共2張提款卡及現金70萬元，另
    盜領30萬元，共詐得100萬元，警方提供提領被害人款項之
    車手畫面供你指認，畫面中之人你是否認識？此案你是否知
    情？是否參與？有無獲利？）我知情，此案我有參與，共犯
    有周驛圳，另外1個應該是乙○○，這件是周驛圳指示我跟乙○
    ○去的，我負責拿假公文向被害人管收金融帳戶、印鑑、提
    款卡等，乙○○負責把風，我另外持被害人提款卡盜領30萬元
    ，贓款70萬元由乙○○先帶回基隆的據點上繳，我另外將盜領
    的30萬元及提款卡回基隆交給周驛圳，這件我獲利3萬8千元
    ，路口監視器畫面左邊是我本人，右邊應該是乙○○，ATM提
    款畫面2張都是我本人。」等語（見臺北地檢106年度偵字第
    5545號偵查卷第13-20頁）；又於106年7月14日檢察官偵訊
    時具結證稱：「我知道周乙○○是誰，我是進了詐欺集團才知
    道乙○○這個人是誰，我有因為北檢105年度少連偵字第134號
    詐欺案件被起訴，我是承認犯罪，該件詐欺案件我所涉及的
    角色是最低階車手，我擔任車手的期間與3個被害人碰面過
    ，各1次共3次，（問：這3次與被害人碰面的情況，有沒有
    那一次是乙○○載你去的？）編號18，乙○○不是載我，是跟我
    一起去，乙○○在該次是負責把風。（問：為何北檢105年度
    少連偵字第134號起訴書編號第18次乙○○會跟你一起去？）
    是車手頭周驛圳，是周驛圳當天發二支工作機，一支給我，
    一支給乙○○，乙○○負責監視我以及負責當場的把風以及跟車
    手頭周驛圳連絡。（問：周驛圳是當著你的面把一支工作機
    給乙○○嗎？）我們三人當時都在詐欺集團的聚點，聚點的位
    置是在基隆市祥豐街，詳細地址我忘了，周驛圳是指派我跟
    乙○○一組，當時周驛圳是當著我的面把一支工作機給乙○○或
    周驛圳把二支工作機給我，我再把一支工作機給乙○○我忘了
    。（問：依照你們的工作流程，車手一次出去都幾個人一組
    ？）二個人一組，剛剛北檢105年度少連偵字第134號起訴書
    編號18的那一次就是我跟乙○○一組。（問：再跟你確認一次
    ，上開起訴書編號18那一次周驛圳是很明確跟你交待要做什
    麼嗎？）該次並不是我第一次出去，已經是第二次或第三次
    ，出去的流程是當天出去會交付工作機，並拿車資3000元，
    周驛圳就分配二人一組。（問：剛剛起訴書編號18的這一次
    你們是如何前往與被害人碰面？）坐計程車，乙○○跟我一起
    坐，到現場後我去印公文，乙○○去找與被害人碰面的地點，
    乙○○再拿他的工作機打我的工作機跟我說待會在那裡跟被害
    人碰面，乙○○再於附近監視。（問：所以起訴書編號18的這
    一次具體跟被害人碰面的地點是乙○○跟你說的？）是乙○○，
    因為把風的要負責找與被害人碰面的地點，在出門之前還不
    知道具體的地點在那裡，錢是被害人先拿給我，當天我是拿
    到70萬現金跟二張提款卡，現金的部分我是在現場附近找一
    個沒有攝影機的地方交給乙○○，乙○○拿到70萬現金後就搭計
    程車回聚點把錢交給周驛圳，我自己再現場附近的郵局跟台
    新銀行的ATM提款，當時各提15萬，接著搭計程車回聚點，
    一樣把30萬元交給周驛圳，在聚點交付款項時就直接拿報酬
    ，報酬的算法是車手拿4%，把風的拿3%，我的部份是拿100
    萬的4%，再扣掉車資的1500元，車資是3仟我與乙○○一人吸
    收一半，所以我拿了38500元，乙○○那天拿28500元，當時周
    驛圳發報酬時我與乙○○都在，是周驛圳拿給我與乙○○，我有
    看到乙○○拿這筆錢。（問：在起訴書編號18這一次的行為之
    前，你是否就已經看過乙○○？）我105年9月25日進詐騙集團
    時，在聚點就看過乙○○，我們聚點分二種，一種是住在聚點
    的人，一種是每天報到的人，乙○○是每天報到的人，我也是
    平日每天報到的人，工作時間是早上8點到下午5點，主要是
    在聚點那邊等通知，有通知就出門，如果沒有通知就是在聚
    點那邊等，在起訴書編號18這次行為之前我就有看過乙○○在
    聚點那邊等，平常聚點就是住在那邊的人或報到等通知的人
    。（提示106偵5545號卷第17頁上方的照片，問：該次就是
    你稱跟乙○○搭一組前往的情形嗎？），就是起訴書編號18的
    那一次。（問：該次的方式是先到超商拿假公文再去跟被害
    人碰面？）我的部分是，假公文是上頭會傳真過來我去接收
    。（問：高煒翔有無聽過？）有，但我在詐騙集團沒有看過
    他，聽說那時他已經被抓了。（問：為何乙○○會說他是經朋
    友介紹當司機載你去指定地點？）我說的才是實際的情形，
    那天也沒有開車。」等語（見臺北地檢106年度偵字第5545
    號偵查卷第129-131頁）；再於本院107年9月26日審判時具
    結證稱：「其不認識在場被告，曾經有跟被告一起出去過，
    其105年9月多加入詐騙集團的時候，很少看到被告，他不常
    出現，加入詐欺集團的時候，其記得有一個叫阿甫的，他們
    會說阿甫、光甫，其有跟光甫一起出去收就1次，就是一起
    坐計程車出去，從基隆祥豐街出發，去臺北，去臺北聽電話
    指示，電話是指工作機，手機指示，其1支工作機，其跟被
    告一起出去的時候，被告手上好像有工作機，工作機是周驛
    圳給其的，（問：你們是一起跟周驛圳見面之後才出發的，
    還是怎麼樣？）祥豐街就是聚點，周驛圳都會在那邊掌握。
    （問：那天到臺北之後，你們的任務分配為何？）到臺北之
    後，工作機會有一個人打到這支手機，跟我們講一個人的特
    徵，叫我們先去超商收文件，我去收文件，再來就到地點，
    就把工作機交給那個人，請他聽電話，跟他面對面的時候會
    先說『我是長官派來的專員，電話請你聽』，講完之後就把剛
    剛超商收到的東西跟那個人交換東西，然後就走了。（問：
    你當時交換東西的時候，跟你一起去的阿甫是在做什麼？）
    他沒在幹嘛，就只是陪著一起去。（問：阿甫需要幫你顧頭
    顧尾嗎？）算是要吧。（問：阿甫當時位置是在什麼地方，
    是在附近繞來繞去，還是在一個定點看你，還是跟在你後面
    ？）在附近看一看。（問：交換東西完以後，還有做什麼？
    ）一樣聽電話指示，工作機就打來了，就叫我們怎麼樣處理
    後續，反正重點就是最後都會回到祥豐街。（問：你有拿交
    換東西裡面的？）我不知道裡面是什麼，就是拿就對了。（
    問：你拿到以後裡面的東西你有怎麼處理？）有2張提款卡
    ，我去提款。我去提款的時候，被告沒有在附近，之後是我
    自己坐計程車回去，被告自己先回去了。（問：領錢的地點
    是你自己決定的，還是依照工作機指示的？）依照工作機指
    示的。（問：你有無曾經由被告開車載你去一個地方跟被害
    人面交的情況？）沒有。（請求提示106年度偵字第5545號
    卷第103至107頁照開，然後你再去領錢，還是說你是包含70
    萬元現金跟領了錢一起交回去？）我領錢的時候身上沒有別
    的錢。（問：所以跟被害人拿的70萬元現金已經交出去了？
    ）那時候電話好像叫我拿一個信封，信封裡面有2張卡，就
    叫我帶著那個先走，那包東西我是先交出去，然後就分開離
    開了。（問：所以你是交給誰？）交給這個叫「阿甫」的。
    （提示106年度偵字第5545號卷第130至131頁倒數第2行106
    年7月14日訊問筆錄，問：筆錄中所記載的內容是否都為你
    所述？內容是否實在？）都是我陳述的，我說的都實在。（
    提示106年度偵字第5545號卷第13至20頁105年11月16日調查
    筆錄，問：這是警察給你做筆錄的？）是。（問：上開筆錄
    內容是否均為你所陳述？所述之內容是否均實在？）是，我
    所述均實在。（問：你跟在庭被告乙○○是參加詐欺集團當車
    手才認識乙○○的，之前都不認識？）是。（問：你跟乙○○一
    起出去做車手有幾次？）只有1次，我沒有什麼印象跟他出
    去，因為每次的人都不固定。（問：那次你是當面收存摺跟
    現金？）對。（問：你收到之後，你是講把提款卡2張拿出
    來，聽工作機指示去領款對不對？）是。（問：裡面的錢就
    先交給乙○○，後面拿回去再交給周驛圳？）對。（問：你跟
    乙○○有無恩怨糾紛？）沒有，我跟他不熟。（問：你是否會
    陷害乙○○？）不會。（問：你於警詢、偵訊所為的證述有無
    陷害乙○○？）不會，都實在。（問：本案你是負責取款的，
    你是PK手、1線，乙○○是把風，屬於2線，這是否是事先分配
    好的？）當天分配的。（問：你是負責取款的，乙○○是負責
    把風，這是周驛圳在當天你們出去之前，在祥豐街就已片，
    第103頁上方照片中之人是誰？）是我。（問：第103頁下
    方照片背影這個人是誰？）阿甫。（問：第104頁上方照片
    中之人是誰？）阿甫。（問：第104頁下方照片在騎樓之人
    是誰？）是我，工作機打過來指示給我們說等下要幹嘛。（
    問：第105頁上方照片中之人是誰？）是我，準備去提款。
    （問：第105頁下方照片中之人是誰？）是我提款的樣子。
    （問：第106頁上方照片中之人是誰？）是我。（問：第106
    頁下方照片中之人是誰？）也是我。（問：第107頁上方照
    片中之人是誰？）上、下方照片中的人都是我。（問：第
    103頁下方照片中之女子是否為被害人？）是。（問：這件
    領了錢以後，報酬是怎麼分配？）我忘記了，我只記得我拿
    到4％，繳回去1500元的計程車費。（問：阿甫的部分是從
    你這邊拿，還是另外周驛圳給？）我們最後是交到周驛圳手
    上，我那個月在這個集團他們是說把風3％、車手4％。（問
    ：你的是報酬是先全部繳回，他再給你，還是你先扣起來？
    ）一定要全部交到周驛圳手上，不然就被他砍。（問：這件
    你只有拿到你的報酬，還是你有幫忙拿阿甫的？）自己歸自
    己，自己做的拿多少就領多少。（請求提示106年度偵字第
    5545號卷第129至131頁106年7月14日訊問筆錄，你稱『是周
    驛圳當天有發二支工作機，一支給我，一支給乙○○，藍光
    甫負責監視我以及負責當場的把風以及跟車手頭周驛圳聯絡
    。』，這個部分是真實的嗎？）真實的。（問：你稱『當天
    我是拿到70萬元現金跟二張提款卡，現金的部分我是在現場
    附近找一個沒有攝影機的地方交給乙○○』，現金的部分你
    是直接交給乙○○讓他離經先分配工作了？）對。（問：工
    作分配好了是不是一人一支工作機？）對。（問：照你警詢
    、偵訊講的周驛圳給你們一人一支工作機？）對。（問：工
    作機是當天工作做完就交還給周驛圳？）對。（問：錢交回
    去了，當天領錢當天算？）對。（問：你說負責取款的是拿
    全部報酬的4％，你是拿100萬元的4％再扣掉車資的1500元
    ，所以你是當天就直接拿到38500元？）是。（問：把風的
    乙○○當天拿30000元扣掉1500元，就是拿28500元？）這是
    他們公司的事，當天我拿我的就走了。（提示106年度偵字
    第5545號卷第130至131頁倒數第2行106年7月14日訊問筆錄
    ，問：你稱『當時周驛圳發報酬時我與乙○○都在，是周驛
    圳拿給我與乙○○』，是否如此？）都在那個點，分報酬的
    時候是分開，我自己拿了就走了。（問：這件是得手100萬
    元，你拿到4％，把風可以拿3％，是否如此？）是。（問：
    工作是周驛圳負責安排分派的？）沒錯。（問：你們當天去
    現場是坐計程車，還是由乙○○開車載你去？）坐計程車。
    （問：從基隆坐到臺北內湖？）對。（提示106年度偵字第
    5545號卷第13至20頁105年11月16日調查筆錄，問：你於警
    詢、偵訊中講的跟你一起去當車手，你取款、他把風的，你
    一直都是講乙○○，就是在庭被告乙○○？）是。（問：你
    是取款，乙○○是把風，乙○○負責把70萬元交回去給周驛
    圳？）對。」等語（見本院卷1第406-421、426頁）；足見
    證人田愛平於105年9月25日進詐騙集團時，在基隆祥豐街之
    據點即已看過被告，被告是每天報到之人，本案是詐欺集團
    之中國機房成員先分別假冒為司法警察官、檢察官等公務員
    ，以電話向告訴人謊稱渠證件遭盜用而涉及刑事案件，需配
    合交付其所有之金融機構帳戶之存款、提款卡以證明清白云
    云，使告訴人陷於錯誤，而提領現金70萬元，並同意交出郵
    局帳戶及臺灣銀行帳戶之提款卡，車手頭周驛圳案發當天分
    配工作，分配田愛平與被告一組，田愛平為車手負責取款（
    PK手、1線），被告為把風（水、2線），周驛圳當天發二支
    工作機，一支給田愛平，一支給被告，被告並負責監視田愛
    平以及負責當場的把風以及跟車手頭周驛圳連絡，田愛平與
    被告自基隆市祥豐街據點搭計程車前往臺北市內湖環山路附
    近，由田愛平至超商列印假公文後，將該假公文交付告訴人
    ，並向告訴人取得70萬元現金及上開郵局帳戶及臺灣銀行帳
    戶之提款卡後，田愛平將70萬元現金交由被告繳回周驛圳，
    田愛平再盜領告訴人之存款合計30萬元，再交回予周驛圳，
    周驛圳當田愛平與被告之面，周驛圳當場將田愛平當天之報
    酬40000元扣除車資1500元，即將38500元交予田愛平，周驛
    圳當場將告當天之報酬30000元扣除車資1500元，即將28500
    元交予被告乙情，應堪認定。則被告所辯其未參與本件擔任
    把風，其係租車搭載田愛平前往，其僅領有車資1仟元，應
    係事後卸責之詞。
  ㈢證人周驛圳於105年11月17日警詢時證述：「其於105年8月1
    2日早上8時在基隆市○○區○○路000巷00號4樓經由林琪珉
    介紹加入他旗下擔任掌機（或叫控盤）工作，負責與大陸詐
    騙機房聯絡，其會把大陸機房每日需要的車手及車手當天使
    用的工作機門號以微信通訊軟體發送給大陸詐騙機房成員，
    供他們調度車手前往被害人住家詐騙，機房沒有代號，大陸
    機房的代號有『HTC』及『趙雲、張飛、喬雲理』等兩個機
    房，只有用微信聯絡詐騙機房，大陸那邊聯絡車手是用電話
    ，聯絡方式都在其的手機裡面（白色IPONE、搭配不詳人頭
    電話卡上網用），但手機目前被刑事局查扣。假冒官署詐欺
    集團是以林琪珉（綽號牙刷）為首、林琪珉旗下掌機有其（
    綽號泡麵），下面管理車手李祥瑋（綽號阿弟仔）、李育臻
    （綽號女檢）、田愛平（綽號阿田）、李長霖（綽號阿吉）
    、高煒翔（綽號煒煒）、陳易星（綽號小歐）、陳緒凡（綽
    號阿凡）、彭煜瑨（綽號漢堡）、黃逸勳（綽號金毛）、廖
    晨宇（綽號阿尼）、邹茂峯（綽號小峰）、游哲誼（綽號哲
    誼）、張衛（綽號家逞、微信暱稱：小飛俠）。林琪珉是其
    台灣這邊集團的首腦，他把公司交給我管理，車手佣金比例
    由他分配（掌機3％、一線4％、二線3％、三線3％），詐得
    贓款都給他，其是掌機（控盤）負責在公司管理車手，發送
    車手用工作機門號給大陸詐騙機房調度及指派車手外出詐騙
    ，提供車手外出的車資、工作機，車手每天詐騙回來的錢都
    匯送回來公司，其收好後再轉交給林琪珉（其佣金是詐得贓
    款3％），我們集團分為一、二、三線，一線是PK手負責向
    被害人拿錢（佣金是詐得贓款4％）、二線是負責照水把風
    （佣金是詐得贓款3％）、三線是車頭負責載一二線車手出
    去詐騙（佣金是詐得贓款3％）。李祥瑋（算一、二線）負
    責幫車手設定外出詐騙時的工作機通訊軟體帳號，偶爾也會
    跟車手組成員一起出門負責把風及持被害人提款卡至ATM盜
    領贓款。陳易星（綽號小歐）是三線車頭，但是我們105年9
    月份就沒有載車手出去，改搭計程車。陳易星偶爾會來公司
    。李育臻（綽號女檢、一線）、田愛平（綽號阿田、一線）
    、李長霖（綽號阿吉、一、二線）、高煒翔（綽號煒煒、二
    線）、陳緒凡（綽號阿凡、一線）、彭煜瑨（綽號漢堡、一
    線）、黃逸勳（綽號金毛、二線）、廖晨宇（綽號阿尼、一
    線）、邹茂峯（綽號小峰、二線）、游哲誼（綽號哲誼、一
    線）、張衛（綽號家逞、微信暱稱：小飛俠、一、二線），
    互相混搭外出詐騙。其105年8月12日加入詐騙集團至今共詐
    騙成功15-16件，未遂約2件，其集團約詐騙成功約有1000萬
    元，其的部分獲利約30萬元。車手的佣金大部分都是林琪珉
    在公司發放佣金，偶而幾次他不在公司改由其發，都是直接
    發現金支付。工作機及人頭門號卡都是林琪珉拿回來給其，
    其在交給李祥瑋設定、保管，工作機每天都要繳回公司由李
    祥瑋集中保管及充電。一開始是陳易星開一部黑色自小客車
    （車號不詳）載車手出門詐騙，後來改搭計程車。車資及日
    常開銷費用都是其先給車手一組（1天3仟元），如有詐騙成
    功，要從詐得之贓款扣除還其，如果詐騙失敗，其再跟林琪
    珉請款。林琪珉詐騙集團（公司）據點在基隆市○○區○○
    路000巷00號4樓（8月到9月初）及基隆市○○區○○街000
    號4樓（9月-10月）及新北市汐止區汐萬路（10月初後，張
    衛、陳夢迪他查獲毒品、槍枝的地址），其只知道基隆市○
    ○區○○街000號4樓是李育臻出面承租，但是其不知道何人
    叫他租的。都是大陸詐騙機房電話中教車手怎麼做及發送（
    7 -11、全家超商）雲端列印之取件編號，讓車手去列印假
    地檢署公文，交給被害人。其知道是假冒檢察官詐騙，但是
    假冒何機關名義詐騙被害人其就不清楚了，話術其也不清楚
    ，都是機房直接對被害人，車手到現場也會把手機拿給被害
    人接聽。大陸詐騙機房『HTC』及『趙雲、張飛、喬雲理』
    都是林琪珉跟他們搭線，其只負責聯絡。詐騙集團向被害人
    詐騙時交付之假地檢署公文都是PK手去7-11、全家便利商店
    用雲端列印假公文出來後交給被害人。（問：被害人甲○於
    105年9月30日遭詐騙集團假冒地檢署人員向其詐騙現金70萬
    元及中華郵政公司000-0000000****785及臺灣銀行004
    -15300****117）金融卡各1張（合計盜領30萬元）共損失
    100萬元，請問這件你有無參與？共犯有何人？畫面中之車
    手係何人？）我知情，此案我有參與，共犯有田愛平，這是
    我指示田愛平去的，乙○○我也認識但是他不是我下面的車
    手，贓款100萬元是田愛平回基隆交給我，我再交給林琪珉
    ，這件我獲利3萬元，路口監視器畫面左邊是田愛平，右邊
    是我看不出來。提款畫面都是田愛平。」等語（見臺北地檢
    106年度偵字第5545號偵查卷第26-42頁）；又於106年5月22
    日檢察官偵訊時具結證稱：「其與乙○○是國小同學，其被
    起訴是105年8月11日開始擔任車手，該案目前審理中，其在
    該案是承認犯罪，其在前開詐騙集團負責收錢及分派工作給
    其他的車手，其所參與的是同一個詐騙集團，其認識田愛平
    ，田愛平也是詐騙集團的車手負責領取詐騙集團的款項，算
    是其下面的車手，其與高煒翔同一天加入詐騙集團，是那個
    時候認識，之前不認識，高煒翔算是其下面的車手，我們車
    手集團平常用工作機連繫，也會用通訊軟體，用過微信，不
    會用line、skype也有用過，詐騙所得款項收取後是由陳孟
    迪分配每個角色所可獲得的錢，起訴書上有，分配款是4、3
    、3，實際領款的車手4％，同行負責把風的人3％，另外3％
    其拿，車手一次出去不一定會有二人搭配一組，有時只有一
    個，如果一個人去一樣是4％，不會因為沒有人把風就拿比
    較多，詐騙集團成員中不會有人負責開車載車手過去，全部
    都是坐計程車，（問：全部都是坐計程車是來自你或詐騙集
    團上游的指示？）是。（問：為何還是有車手不是坐計程車
    去取款的情形？）不可能。（問：你下面的車手每次出去前
    、後都會跟你回報嗎？）會，而且車手都會固定跟我拿三仟
    元車資，我們車資就是一趟三仟元計算，車資的部分由我這
    邊發。（問：每趟出去車手都會跟你車資後再出發還是有可
    能出去後再跟你拿車資的情形？）都是出去前先拿車資叫車
    後再出去，沒有過之後再跟我拿的情形，除非車手先到第一
    個點工作完成後接著過去第二個會，也就是沒有回公司的情
    形，才會有車資後拿的情形。（問：如果是車手要跟你拿車
    資都會到詐騙集團的公司跟你拿？）是。」等語（見同上偵
    查卷第120-122頁）；足見證人周驛圳係詐欺集團之掌機（
    控盤），負責管理車手，發送車手用工作機門號給大陸詐騙
    機房調度及指派車手外出詐騙，提供車手外出的車資3000元
    、工作機，車手每天詐騙回來的錢都匯送回來詐欺集團，車
    手外出係搭乘計程車做案，車手之佣金則按掌機3％、一線4
    ％、二線3％，來分配，其收好後再轉交給林琪珉；是以，
    證人周驛圳自承其知情本案，本案其有參與，共犯有田愛平
    ，是由其指示田愛平去的，贓款100萬元其有收到，應堪認
    定。然證人周驛圳並不諱言其與被告係國小同學，則其就提
    款畫面可以指認係田愛平，路口監視器畫面左邊之人可以指
    認係田愛平，惟就右邊之人【查係被告】則稱其看不出來，
    應係迴護國小同學即被告。則被告所辯其非參與本件，係租
    車搭載田愛平前往，應係事後卸責之詞。
  ㈣證人李育臻於105年11月11日警詢時證稱：「105年9月初在
    基隆市○○區○○街000號4樓經由許國陞介紹加入詐騙集團
    ，許國陞把伊介紹給林琪珉，後來為了生存該跟著他們一起
    做了，集團成員有林琪珉、周驛圳、林可山、陳夢迪、劉杰
    鑫、李祥瑋、李長霖、廖晨宇、陳緒凡、田愛平、邹茂峯、
    李家豪、曾學恩、游哲誼、林宗緯、蘇盈如、劭麗雲、許國
    陞、張衛、乙○○、徐雅婷；林琪珉擔任首腦負責收水、林
    可山、陳夢迪、周驛圳這3個是幹部，林可山跟陳夢迪負責
    管理車手及介紹新人加入詐騙集團，周驛圳負責掌機（指派
    車手外出詐騙）跟收水，其他都是車手組成員，負責取款、
    把風、持被害人提款卡盜領款項等工作，車手組成員沒有固
    定工作，彼此互相搭配外出詐騙。其所屬詐騙集團據點位於
    基隆市○○區○○街000號4樓，車手組成員不管擔任任何工
    作，詐騙成功可以分得詐得贓款的3％，幹部以上可以分多
    少伊不清楚，集團報酬由林琪珉分配，周驛圳負責發放薪水
    ，都是直接現金交付，做案用的手機都是周驛圳負責發放，
    李祥瑋負責設定手機內的通訊錄跟通訊軟體程式，每次犯案
    結束後，手機門號繳回給周驛圳，犯案時都是使用計程車，
    周驛圳負責發放車資及日常開銷費用，固定3仟元。詐騙取
    款都是由周驛圳負責指揮，他會到我們詐騙集團據點指派外
    出詐騙人員跟負責的工作。還有1年是105年10月份左右在臺
    北地區跟陳旭凡一起去的，這件是劉杰鑫載其去找陳旭凡，
    然後載我們去拿假公文後，把伊跟陳旭凡丟在汐科火車站的
    地下室停車場，伊跟陳旭凡就去找被害人住所，由伊負責向
    被害人管收提款卡，陳旭凡把風，伊持被害人提款卡去提領
    26萬元，領完錢後伊跟陳旭凡搭車往瑞濱方向在往九份的路
    上，跟劉杰鑫還有乙○○碰面，陳旭凡將贓款跟提款卡交給
    劉杰鑫後，我們就一起坐乙○○的車去瑞芳，劉杰鑫在瑞芳
    下車後將贓款跟提款卡交給乙○○，然後載伊跟陳旭凡去八
    斗子，陳旭凡下車後，乙○○載伊去東明路上的湯姆熊時發
    生車禍，乙○○就將贓款跟提款卡交給伊，伊自己搭計程車
    到湯姆熊，最後林琪珉來找伊，伊就將贓款跟提款卡交給他
    。」等語（見同上偵查卷第69-74頁背面）；因之被告確係
    參與以林琪珉、周驛圳為首之詐騙集團，擔任車手，參諸證
    人李育臻更證稱伊與陳旭凡、劉杰鑫前往詐騙得手後，被告
    曾駕車搭載證人李育臻欲將贓款及提款卡交付林琪珉，然途
    中被告駕車發生車禍，後證人李育臻乃另搭計程車前往湯姆
    熊，最後成功將贓款及提款卡交付林琪珉，是以證人李育臻
    所證述被告確有參與以林琪珉為首腦、周驛圳為掌機及收水
    之詐騙集團，擔任車手乙節，應堪認定。
  ㈤證人李祥瑋於105年11月16日警詢時證稱：「105年7月中旬
    經由綽號阿信之男子介紹其加入以周驛圳為首之詐騙集團，
    據點在基隆市○○區○○路000巷00號4樓，這個據點我們從
    105年8月初住到8月下旬，阿信算車手頭，一開始負責開車
    載車手外出詐騙，車手詐得之贓款就會在車上交給阿信，後
    來由車手自己搭計程車，阿信約105年8月底跟集團幹部吵架
    就退出集團，之後我們據點就搬到基隆市○○區○○街000
    號4樓，詐騙集團成員有林琪珉（可能是，但其不確定）、
    周驛圳、陳夢迪、李長霖、廖晨宇、陳緒凡、田愛平、邹茂
    峯（可能是，但其不確定）、李家豪（可能是，但其不確定
    ）、游哲誼、張衛、乙○○、高煒翔、彭煜瑨、李育臻、陳
    易星；周驛圳為首腦負責收水，指派車手外出詐騙，提供車
    手外出的車資、工作機，分配車手佣金比例，林琪珉偶爾會
    來集團據點聊天，他的工作我不知道，我負責幫車手設定外
    出詐騙時的工作機通訊軟體帳號，偶爾也會跟車手組成員一
    起出門負責把風及持被害人提款卡至ATM盜領贓款。陳易星
    的工作我不知道，其他都是車手組成員，負責取款、把風、
    持被害人提款卡盜領款項等工作，車手組成員沒有固定工作
    ，彼此互相搭配外出詐騙；詐騙成功PK手可以分得詐得贓款
    的4%，把風可以分得詐得贓款的3%，幹部以上可以分多少我
    不清楚，集團報酬由周驛圳分配也定負責發放薪水，都是直
    接現金交付，車手外出詐騙回來後，會先將工作機交給其保
    管，其會負責充電，我們集團內有9組工作機，工作機都是
    周驛圳交給其的，其犯案時使用之交通工具都是搭計程車，
    車資及日常開銷費用都是周驛圳先給的，1天3仟元，如有詐
    騙成功，要從詐得之贓款扣除還給周驛圳，如果詐騙失敗，
    則由周驛圳自己吸收。（問：台北市政府警察局內湖分局西
    湖派出所於105年10月8日受理被害人甲○報案，指稱遭詐騙
    集團假冒地檢署人員向其詐騙現金70萬元及中華郵政公司70
    0-0000000****785及臺灣銀行000-00000****117金融卡各1
    張（合計盜領30萬元）共損失100萬元，請問這件你有無參
    與？共犯有何人？畫面中之車手係何人？）我沒有參與，這
    件我不知情，畫面左邊是田愛平，右邊是乙○○。等語（見
    同上偵查卷第75-79頁背面）；因之被告確有參與以林琪珉
    為首腦、周驛圳為掌機及收水之詐騙集團，擔任車手，告訴
    人甲○遭詐騙現場路口監視器確有拍到被告。
  ㈥證人張衛於105年11月18日警詢時證稱：「105年7月中旬在
    台中市南屯區一帶經由林琪珉介紹加入以林琪珉為首之詐騙
    集團，其跟林琪珉是朋友關係，其問林琪珉有沒有工作，他
    就介紹其加入做詐騙，與其一起出門詐騙的車手有李育臻跟
    陳緒凡，集團成員有林琪珉、周驛圳、陳夢迪、李祥瑋、李
    長霖、廖晨宇、陳緒凡、田愛平、邹茂峯、游哲誼、林宗緯
    、乙○○；林琪珉擔任首腦負責收水，周驛圳是幹部，周驛
    圳負責掌機（指派車手外出詐騙）跟收水，其擔任車手頭，
    負責教導車手組成員詐騙的相關注意事項，偶爾也會跟車手
    組一起行動外出詐騙，其他都是車手組成員，負責取款、把
    風、持被害人提款卡盜領款項等工作，車手組成員沒有固定
    工作，彼此互相搭配外出詐騙。詐騙集團據點105年7月中旬
    在基隆市○○區○○路000巷00號4樓，105年8月底在基隆市
    ○○區○○街000號4樓，105年9月底在新北市○○區○○路
    0段000號5樓頂加蓋，3處據點其都不知道由誰承租，都是林
    琪珉指揮我們換據點的，詐騙集團報酬是由林琪珉分配，幹
    部拿詐得贓款的3％，車手頭拿詐得贓款的3％，PK手拿詐得
    贓款的4％，把風拿詐得贓款的3％，由周驛圳以現金交付發
    薪水，林琪珉可以分幾％其不清楚，出去作案用的手機都是
    周驛圳拿回來的，犯案結束後，車手組成員會把工作機繳回
    給其，其集中保管，犯案時使用之交通工具都是計程車，車
    資及日常開銷費用是周驛圳給的，一天約0000-0000元不等
    ，（問：被害人甲○於105年9月30日14時00分在台北市○○
    ○○○路0段000號遭詐騙管收臺灣銀行（000-00000****117
    ）、郵局（000-0000000****785），共2張提款卡及現金70
    萬元，警方提供提領被害人款項之車手畫面供你指認，畫面
    中之人你是否認識？此案你是否知情？是否參與？有無獲利
    ？）我沒有參與，沒有獲利，第1個畫面左邊是田愛平、右
    邊是乙○○，第2個畫面都是田愛平。」等語（見同上偵查
    卷第80-85頁背面）；因之被告確有參與以林琪珉為首腦、
    周驛圳為掌機及收水之詐騙集團，擔任車手，告訴人甲○遭
    詐騙現場路口監視器確有拍到被告。
  ㈦經勾稽比對證人田愛平、李育臻、李祥瑋、張衛等人之上開
    證詞，可見被告確係參與以林琪珉為首、由周驛圳為掌機之
    詐騙集團，係擔任車手。被告所辯其未參與詐騙集團乙情，
    不足採信。至證人周驛圳於警詢時證述被告非詐騙集團成員
    ，非其下面之車手，被告並非本件之車手，警方所提出之路
    口監視器畫面右邊之人其看不出來乙節，核與證人田愛平、
    李育臻、李祥瑋、張衛等人之上開證述不符，洵不足採。
  ㈧參以證人李祥瑋、周驛圳、田愛平，就本案檢察官起訴之犯
    罪事實（起訴案號：臺灣臺北地方檢察署105年度少連偵字
    第134、137、140、143、149、156、162、169、174、176、
    178號、105年度偵字第21842、22745、24053、25843號、10
    6年度少連偵字第5、13號、106年度偵字第1335號，附表編
    號18部分），於臺灣臺北地方法院另案106年度原訴字第3號
    106年7月18日審判時均認罪，證人即該案被告李祥瑋供稱：
    「起訴書附表編號6至20我都承認，我去領錢的是起訴書附
    表編號6、13，其他都是設定手機。（後改稱）我只有做到
    編號19。」，證人即該案被告周驛圳供稱：「我認起訴書附
    表編號3至19。」，證人即該案被告田愛平供稱：「我認起
    訴書附表編號16、18，起訴書附表編號21未遂。」（見該日
    審判筆錄第104-105頁），又林琪珉、周驛圳、李祥瑋、李
    育臻、田愛平等人，先後由臺灣臺北地方法院以106年度原
    訴字第3號判決後，因提起上訴，經臺灣高等法院以106年度
    原上訴字第107號判決，其後林琪珉、李育臻再向最高法院
    提起上訴，經最高法院以107年度台上字第3707號判決確定
    在案，林琪珉（業據最高法院以107年度台上字第3707號判
    決判處有期徒刑2年6月，應執行有期徒刑7年11月確定）、
    周驛圳（業據臺灣高等法院以106年度原上訴字第107號判決
    判處有期徒刑2年6月，應執行有期徒刑6年6月確定）、李祥
    瑋（業據臺灣高等法院以106年度原上訴字第107號判決判處
    有期徒刑2年1月，應執行有期徒刑4年確定）、李育臻（業
    據最高法院以107年度台上字第3707號判決判處有期徒刑2年
    1月，應執行有期徒刑4年確定
    ）、田愛平（業據臺灣高等法院以106年度原上訴字第107號
    判決判處有期徒刑2年4月，應執行有期徒刑2年6月確定）等
    情，有上開判決附卷可憑。
  ㈨參以被告於106年1月16日警詢時供稱：「（問：被害人甲○
    於105年9月30日14時00分在台北市○○○○○路0段000號遭
    詐騙管收臺灣銀行（000-00000****117）、郵局（700-000
    2535****785），共2張提款卡及現金70萬元，另盜領30萬元
    ，共詐得100萬元，警方提供提領被害人款項之車手畫面供
    你指認，畫面中之人你是否認識？此案你是否知情？是否參
    與？有無獲利？⒈路口監視器畫面2張、⒉TM提款畫面2張）
    路口監視器畫面，左邊田愛平，右邊是其，ATM提款畫面都
    是田愛平，這案件其不知情，其只是聽從電話指示去指定地
    點載田愛平，其只有獲利車資1仟元。因為有朋友介紹，擔
    任司機去指定地點載人一趟可以賺取1仟元，所以其才會去
    載田愛平；其跟田愛平不認識也沒有仇恨，也只載過他一次
    ，其是經由高煒翔介紹擔任司機，其忘記是用LINE還是微信
    跟高煒翔聯繫，之以約定以SKYPE聯繫，其申請好SKYPE的帳
    號後就跟高煒翔說，不過之後都不是高煒翔用SKYPE跟其聯
    繫，聽口音像是大陸人，男女都有，沒有固定聯絡人。（問
    ：據李育臻105年11月11日第1次調查筆錄指稱，渠等於105
    年10月份左右涉嫌詐欺案件，在臺北地區李育臻跟陳旭凡一
    起去的，這件是劉杰鑫載李育臻去找陳旭凡，然後劉杰鑫載
    我們去拿假公文後，把李育臻跟陳旭凡丟在汐科火車站的地
    下室停車場，李育臻跟陳旭凡就去找被害人住所，由李育臻
    負責向被害人管收提款卡，陳旭凡把風，李育臻持被害人提
    款卡去提領26萬元，領完錢後李育臻跟陳旭凡搭車往瑞濱方
    向在往九份的路上，跟劉杰鑫還有乙○○碰面，陳旭凡將贓
    款跟提款卡交給劉杰鑫後，你們就一起坐乙○○的車去瑞芳
    ，劉杰鑫在瑞芳下車後將贓款跟提款卡交給乙○○，然後載
    李育臻跟陳旭凡去八斗子，陳旭凡下車後，乙○○載李育臻
    去東明路上的湯姆熊時發生車禍，乙○○就將贓款跟提款卡
    交給李育臻，李育臻搭計程車到湯姆熊，最後林琪珉來找李
    育臻，李育臻就將贓款跟提款卡交給林琪珉，是否有此事？
    ）沒有這件事，我沒有載她去湯姆熊。（問：關於擔任司機
    這件工作你不曾感到懷疑？你戴的都是詐騙集團成員，聽從
    的是大陸口音的人指示，你沒有懷疑過自己可能涉及刑事案
    件？）想說能賺錢就好，沒有考慮這麼多。（問：在臺詐騙
    集團成員外出犯案後，你經由大陸詐騙集團成員指示將渠等
    載回，你是否知道可能涉及詐欺的幫助犯？）我不知道。（
    問：你於何時、地，經由何人介紹加入詐欺集團？該詐騙集
    團名稱代號為何？聯絡方式如何？）我沒有加入，我不是擔
    任司機，名稱代號、聯絡方式我都不知道。（問：你加入詐
    騙集團至今共詐騙成功幾件？未遂幾件？共獲利多少？）我
    不知道有沒有詐騙成功，我只知道我去載了2趟，獲利2仟元
    。（問：據田愛平105年11月16日第1次調查筆錄指稱，被害
    人甲○詐欺案，由田愛平負責向被害人管收現金70萬元及2
    張提款卡，你負責把風，得逞後由你先將70萬元帶回基隆的
    據點上繳，田愛平另外將盜領的30萬元及提款卡回基隆交給
    周驛圳，是否有此事？）沒有此事，我只有去載他到某個交
    流道入口附近而已。（問：據李育臻105年11月11日第1次調
    查筆錄指稱，你為渠等詐騙集團的其中一員，你做何解釋？
    ）應該是我有載過她的關係，她誤以為我也是同詐騙集團的
    。（問：據李祥瑋105年11月16日第1次調查筆錄指稱，你為
    渠等詐騙集團的其中一員，你做何解釋？）我不知道。（問
    ：據張衛105年11月16日第1次調查筆錄指稱，你為渠等詐騙
    集團的其中一員，你做何解釋？）我不知道。」云云（見臺
    北地檢106年度偵字第5545號偵查卷第5-7頁背面）；惟據臺
    北市政府警察局西湖派出所09月30日詐欺案監視器畫面共10
    張（見同上偵查卷第103-107頁），其中編號二：可見被告
    出現於環山路1段59巷內，與告訴人為背對背往不同之方向
    行走；其中編號三：可見被告行走出現於環山路1段136巷口
    ，右手持手機在講手機，朝監視器方向（即朝下方）前進；
    因之被告並非僅只於將田愛平載至內湖交流道附近而已，被
    告已出現於告訴人甲○105年9月30日14時00分遭詐騙地點【
    台北市○○區○○路0段000號】附近，其中更與告訴人一同
    出現於環山路1段59巷內，是被告所辯其只載田愛平至至內
    湖交流道附近而已，況被告於本院107年6月20日準備程序時
    則辯稱，其開車載田愛平至台北市內湖交流道附近，其有下
    車在附近走一走，其所為辯解已前後不一，要難採信。再觀
    ，證人即告訴人於105年10月8日警詢時證稱：「（現警方出
    示105年9月30日發生在臺北市○○區○○路0段000號詐欺案
    監視器畫面，問：你可知道監視器畫面編號二與編號三中該
    名男子為何人？）我到環山路1段110號全家便利超商前，他
    當時在超商前滑手機，他看到我時便離開，接著白色上衣的
    男子就從環山路1段6號八斗子海產店走過來。（問：你於交
    付70萬元與臺灣銀行及中華郵政金融卡給白色上衣男子當時
    是否有手持如編號一的塑膠袋？）沒有手持編號一的塑膠袋
    。（問：警方調閱的監視器畫面編號一、二與編號三中，圖
    中男子所持的塑膠袋是否為同一只塑膠袋？）是同一只塑膠
    袋。」等語（見同上偵查卷第95-98頁），足見，被告並非
    僅於內湖交流道附近走走而已，被告不僅出現於告訴人遭詐
    騙交付現金70萬元及2張提款卡之現場台北市○○區○○路0
    段000號全家便利超商前滑手機，被告更與田愛平持同一只
    塑膠袋，且兩人有交換持有同一只塑膠袋，是以被告所辯其
    僅在內湖交流道附近走走乙節，應屬事後卸責之詞，不足採
    信。再參諸被告於本院107年6月20日準備程序時供稱其原本
    有拿到一個工作機，要到達之地址是工作機通知其的（見本
    院卷1第171頁），若非詐欺集團之成員如何能拿到工作機，
    益見，被告係本件詐欺集團之成員。
  ㈩況被告雖辯稱係其租車載田愛平前往台北市內湖交流道附近
    云云，惟被告並未提出任何積極證據，再經被告同意會同警
    方承辦人證人劉庭仲偵查佐至被告所指租車行尋找未獲，業
    據證人劉庭仲於本院108年5月15日審判時具結證述綦詳（見
    本院卷2第406-408頁），則此部分自不得資為對被告無本件
    詐欺取財等犯行之證據。又被告於警詢時供稱係經由高煒翔
    介紹擔任司機，而被告於本院107年6月20日準備程序時供稱
    其原本有拿到一個工作機，是小高案發前幾天交給其的（見
    本院卷1第171頁），惟經傳喚證人高煒翔到庭具結作證後，
    被告乃改稱警詢是跟警員講是小高之介紹加入的，不是高煒
    翔，又高煒翔並非其所稱之小高者（見本院卷1第428-430頁
    ），是以此部分亦不得資為對被告無本件詐欺取財等犯行之
    證據。
  至被告於本院107年6月20日準備程序時請求傳喚證人周驛圳
    ，蒞庭檢察官亦請求傳喚，惟查證人周驛圳現在押大陸東莞
    市第二看守所乙節，有周驛圳在大陸東莞市第二看守所之訊
    問筆錄在卷可憑（見本院卷2第111-135頁），則證人周驛圳
    無從傳喚到庭作證，在此敘明。
三、綜上所述，被告所辯顯係事後卸責之詞，不足採信，事證明
    確，被告犯行洵堪認定，應予依法論科。
參、論罪科刑部分
一、核被告所為，係犯刑法第339條之4第1項第1款、第2款之三
    人以上共同冒用公務員名義詐欺取財罪、同法第216條、第2
    11條之行使偽造公文書罪及同法第339條之2第1項之非法由
    自動付款設備取財罪。被告、林琪珉、周驛圳、李祥瑋、李
    育臻、田愛平等所屬詐欺集團成員偽造印文之行為，為其等
    偽造公文書之部分行為；又偽造公文書後，進而持以行使，
    該偽造公文書之低度行為復為行使之高度行為所吸收，不另
    論罪；其等就告訴人帳戶所為之數次非法由自動付款設備取
    財犯行，係基於單一犯意，於相近時間為之，核屬接續犯，
    應論以一非法由自動付款設備取財罪；其等係以冒用政府機
    關及公務員名義暨行使偽造公文書之方式，遂行詐得告訴人
    財物之目的，其上開各行為在自然意義上雖非完全一致，然
    仍有部分重疊，且均係在同一犯罪決意及預定計畫下所為，
    依一般社會通念，認應評價為一行為方符合刑罰公平原則，
    如予數罪併罰，反有過度處罰之疑，與人民法律感情亦未契
    合，是於牽連犯廢除後，適度擴張一行為概念，認此情形為
    一行為觸犯數罪名之想像競合犯，方屬適當，是應認被告與
    林琪珉、周驛圳、李祥瑋、李育臻、田愛平等人及其等所屬
    真實姓名年籍及人數均不詳詐騙集團成員係以一行為同時觸
    犯上開各罪名，為想像競合犯，應依刑法第55條之規定，從
    一重論以刑法第339條之4第1項第1款、第2款之罪。
二、按共同正犯，係共同實行犯罪行為之人，在共同意思範圍內
    ，各自分擔犯罪行為之一部，相互利用他人之行為，以達其
    犯罪之目的；且不限於事前有所協議，其於行為當時，基於
    相互之認識，以共同犯罪之意思參與者，亦無礙於共同正犯
    之成立。而詐欺集團為實行詐術騙取款項，並為躲避追緝，
    不問係使用電話與被害人進行直接聯繫，或製作、傳送偽造
    之公文書者，與實際向被害人收取財物之車手與接應（兼具
    彼此監督之責）之人，乃至於嗣後為規避所獲取之贓款遭到
    查獲而在多人間轉手交付或在金融機構帳戶間匯兌等等，各
    犯罪階段緊湊相連，係需多人縝密分工，相互為用，方能完
    成之集團性犯罪，雖各共同正犯僅分擔實行其中部分行為，
    仍應就全部犯罪事實共同負責；是以部分詐欺集團成員縱未
    直接對被害人施以詐術，如有接收人頭帳戶金融卡、測試、
    回報供為其他成員實行詐騙所用，或配合提領款項，從中獲
    取利得，餘款交付其他成員等行為，所為均係該詐欺集團犯
    罪歷程不可或缺之重要環節，尤其是配合收取贓款之人，更
    是詐欺集團最終完成詐欺取財犯行之關鍵行為，仍係以自己
    犯罪之意思，參與犯罪構成要件之行為，而屬共同正犯。本
    件林琪珉係詐欺集團的台灣首腦，負責收取詐欺贓款，並分
    配佣金，由周驛圳擔任掌機（控盤）負責在詐欺集團管理車
    手，發送車手用工作機門號給大陸詐騙機房調度及指派車手
    外出詐騙，提供車手外出的車資、工作機，車手每天詐騙回
    來的錢都匯送回來詐欺集團，周驛圳分配後再轉交給林琪珉
    、或交回大陸機房，詐欺集團車手分別為一線PK手負責向被
    害人拿錢（佣金是詐得贓款4％）、二線照水負責把風（佣
    金是詐得贓款3％），李祥瑋（算一、二線）負責幫車手設
    定外出詐騙時的工作機通訊軟體帳號，也會外出當車手，李
    育臻則出名承租詐欺集團基隆市○○區○○街000號4樓之據
    點，田愛平擔任本件之取款車手，並負責盜領告訴人提款卡
    之款項，被告則擔任把風，大陸詐騙機房則打電話詐騙被害
    人，是本件被告，與林琪珉、周驛圳、李祥瑋、李育臻、田
    愛平等人及渠等所屬真實姓名年籍及人數均不詳之詐騙集團
    成員（含大陸機房成員）間，具有犯意之聯絡及行為之分擔
    ，均為共同正犯。
三、爰以行為人之責任為基礎，審酌被告於犯案時為25歲，年輕
    力壯、四肢健全，竟不思以正當途徑賺取財物，為獲取與付
    出顯不相當之報酬而加入詐騙集團，利用一般民眾欠缺法律
    專業知識、對於司法機關偵辦案件程序未必瞭解，及對於公
    務機關人員執行職務公信力之信賴等心理而為詐騙行為，手
    段惡劣，並影響司法機關之公信力或公文書之正確性，所為
    應予非難；犯後始終否認犯行，未見悔悟之犯罪後態度，復
    衡酌被告犯罪之動機、目的、手段、與詐騙集團其他成員間
    分工之狀況、本件係擔任把風，及本件告訴人損失高達100
    萬元之犯罪結果，且迄未獲得補償，被告亦從未對其表達歉
    意，暨被告之智識程度為大專肄業、家庭經濟狀況為小康、
    業禮儀師及於本院審判時所自陳之家庭狀況等情形（見臺北
    地檢106年度偵字第5545號偵查卷第5頁調查筆錄受詢問人欄
    之記載、本院卷2第415頁）等一切情狀，量處如主文所示之
    刑。
四、沒收部分：
  ㈠如附表所示偽造公文書上偽造之「法務部行政執行署台北凍
    結管制命令執行官印」之印文1枚，應依刑法第219條之規定
    ，不問屬於犯人與否，宣告沒收之；而如附表所示之偽造公
    文書，既均已交付告訴人收執而行使，已非被告或其所屬詐
    騙集團成員所有之物，即無從併予宣告沒收，一併敘明。
  ㈡最高法院就該院往昔採連帶沒收共同正犯犯罪所得之相關見
    解，業經該院104年度第13次刑事庭會議決議不再援用或不
    再供參考，並改採應就各人實際分受所得之數為沒收之原則
    。至於共同正犯各人有無犯罪所得，或其犯罪所得之多寡，
    應由事實審法院綜合卷證資料及調查所得認定之（最高法院
    105年度台上字第947號判決要旨參照）。依刑法第38條之1
    第1項、第3項分別規定：犯罪所得，屬於犯罪行為人者，沒
    收之。但有特別規定者，依其規定。前2項之沒收，於全部
    或一部不能沒收或不宜執行沒收時，追徵其價額。本件被告
    參與本案犯行，依該詐騙集團分配佣金之規則，被告係擔任
    把風，分得贓款100萬元之3%即3萬元，並未扣案，應依刑法
    第38條之1第1項前段、第3項上開規定，宣告沒收之，於全
    部或一部不能沒收或不宜執行沒收時，追徵其價額。
  ㈢本件有宣告多數沒收之情形，依刑法第40條之2第1項之規定
    ，併執行之。
據上論斷，應依刑事訴訟法第299條第1項前段，刑法第28條、第
339條之4第1項第1款、第2款、第216條、第211條、第339條之2
第1項、第55條、第219條、第38條之1第1項前段、第3項、第40
條之2第1項，刑法施行法第1條之1第1項，判決如主文。
本案經檢察官江柏青提起公訴，檢察官林明志、林婉儀到庭執行
職務
中　　華　　民　　國　 108　　年　　6 　　月　　12　　日
                  刑事第二庭審判長法　官  鄭景文
                                  法  官  施添寶
                                  法  官  李謀榮
以上正本證明與原本無異。
如不服本判決應於收受送達後10日內向本院提出上訴書狀，並應
敘述具體理由；其未敘述上訴理由者，應於上訴期間屆滿後20日
內向本院補提理由書（均須按他造當事人之人數附繕本）「切勿
逕送上級法院」。
中　　華　　民　　國　 108　　年　　6 　　月　　12　　日
                                  書記官　詹立瑜
附錄論罪科刑法條：
刑法第211條：
    偽造、變造公文書，足以生損害於公眾或他人者，處1年以
    上7年以下有期徒刑。
刑法第216條：
    行使第210條至第215條之文書者，依偽造、變造文書或登載
    不實事項或使登載不實事項之規定處斷。
刑法第339條之4：
    犯第339條詐欺罪而有下列情形之一者，處1年以上7年以下
    有期徒刑，得併科1百萬元以下罰金：
    一、冒用政府機關或公務員名義犯之。
    二、3人以上共同犯之。
    三、以廣播電視、電子通訊、網際網路或其他媒體等傳播工
        具，對公眾散布而犯之。
    前項之未遂犯罰之。
刑法第339條之2：
    意圖為自己或第三人不法之所有，以不正方法由自動付款設
    備取得他人之物者，處3年以下有期徒刑、拘役或30萬元以
    下罰金。
    以前項方法得財產上不法之利益或使第三人得之者，亦同。
    前二項之未遂犯罰之。

附表：偽造「臺灣彰化地方法院法院公證款收據」收款日期105
      年9月30日、案號105年度刑偵字第B3－7號之公文書1張（
      其上有偽造之「法務部行政執行署台北凍結管制命令執行
      官印」印文1枚）。